【裁判字號】    97,交聲,520
【裁判日期】    970417
【裁判案由】    聲明異議
【裁判全文】
臺灣彰化地方法院交通事件裁定         97年度交聲字第520號
移送機關即
原處分機關  交通部公路總局臺中區監理所彰化監理站
異  議  人
即受處分人  甲○○
上列異議人即受處分人因違反道路交通管理處罰條例案件，對於
交通部公路總局臺中區監理所彰化監理站97年3 月31日彰監四字
第裁64-I00000000號處分不服，聲明異議，本院裁定如下：
    主    文
異議駁回。
    理    由
一、原處分機關略以：異議人即受處分人甲○○於民國97年3 月
    14日17時13分許，騎乘車牌號碼YBU-661 號重型機車，在彰
    化市○○路與愛群路路口，因「汽車駕駛人酒精濃度超過規
    定標準值者，經依第一項規定吊扣駕駛執照，並於吊扣期間
    再有第一項情形者」之違規事由，經彰化縣警察局和美分局
    依道路交通管理處罰條例第35條第1項第1款舉發，原處分機
    關乃於97年3月31日依道路交通管理處罰條例第35條第3項，
    以彰監四字第裁64-I00000000號裁決書裁處受處分人罰鍰新
    臺幣6萬元整、吊銷汽車駕駛執照及3年內禁考，於法並無不
    合等語。
二、受處分人聲明異議意旨係以：受處分人當日騎乘機車於上開
    時、地，經員警攔檢，測得其呼氣所含酒精成分達每公升0.
    45毫克，已逾標準值，於此並無爭執，惟受處分人係駕駛重
    型機車違規，卻受原處分機關吊銷汽車駕照，於法不合，爰
    聲明異議等語。
三、按汽車駕駛人飲用酒類或其他類似物後，其吐氣所含酒精濃
    度超過每公升0.25毫克或血液中酒精濃度超過百分之0.05以
    上者，不得駕車；汽車駕駛人，有第35條第1 項規定之酒後
    駕車情形，應接受道路交通安全講習；汽車駕駛人，駕駛汽
    車經測試檢定酒精濃度超過規定標準，處新臺幣15,000元以
    上60,000元以下罰鍰，並當場移置保管該汽車及「吊扣」其
    駕駛執照1年。道路交通安全規則第114條第2款、道路交通
    管理處罰條例第24條、道路交通管理處罰條例第35條第1項
    第1款分別載有明文。次按道路交通管理處罰條例第35條第3
    項規定：「汽車駕駛人經依第一項規定吊扣駕駛執照，並於
    吊扣期間再有第一項情形者，處新臺幣六萬元罰鍰，並當場
    移置保管該汽車及『吊銷』其駕駛執照」。復依違反道路交
    通管理事件統一裁罰標準表規定，未逾期者，處罰鍰新臺幣
    六萬元，吊銷駕駛執照，3年內禁考。
四、經查：
（一）受處分人騎乘車牌號碼YBU-661 號重型機車於前揭時地，
      因「酒後駕車，經酒精測試為0.45MG/L，超過標準值」違
      規，為警掣單舉發。惟經查電腦資料顯示：甲○○君並未
      領有機車駕駛執照，且其汽車駕駛執照因酒駕吊扣，吊扣
      期間自97年3月13日起至98年3月12日止，詳如汽車駕照基
      本資料查詢報表。又「汽車駕駛人酒精濃度超過規定標準
      者，經依第一項規定吊扣駕駛執照，並於吊扣期間再有第
      一項情形者」之違規，經原處分機關交通部公路總局臺中
      區監理所彰化監理站依道路交通管理處罰條例第35 條第3
      項之規定，於97年3 月31日以彰監四字第裁64-I00000000
      號裁決書裁處罰鍰6萬元整, 並於3年內禁考，罰鍰及駕駛
      執照限於97年4 月30日前繳送，有彰化縣警察局彰警交字
      第I00000000 號舉發違反道路交通管理事件通知單、前開
      交通部公路總局臺中區監理所彰化監理站違反道路交通管
      理事件裁決書各1 紙在卷可稽，堪認屬實，且受處分人並
      不爭執有上揭違規之事實，是其前開違規之事實足堪認定
      。
（二）按道路交通管理處罰條例第68條於94年12月14日修正，並
      自95年3 月1 日施行，將該條規定從修正前之「汽車駕駛
      人，因違反本條例及道路交通安全規則之規定，受吊扣或
      吊銷駕駛執照處分時，吊扣或吊銷其持有各級車類之駕駛
      執照」規定，修正為「汽車駕駛人，因違反本條例及道路
      交通安全規則之規定，受吊銷駕駛執照處分時，吊銷其持
      有各級車類之駕駛執照」，即將道路交通管理處罰條例第
      68條原有條文中之『吊扣或』3 字刪除，而修正為「汽車
      駕駛人，因違反本條例及道路交通安全規則之規定，受『
      吊銷』駕駛執照處分時，『吊銷』其持有各級車類之駕駛
      執照」。據上，受「吊銷駕照」處分者，得吊銷其持有各
      級車類之駕駛執照，不限其違法或違規當時所駕駛車輛之
      駕駛執照。
（三）查本件受處分人前開違規行為係發生於97年3 月14日，自
      應依修正後道路交通管理處罰條例第68條之規定裁處，而
      依上開說明，駕駛人受「吊銷」駕駛執照處分時，得吊銷
      其持有各級車類之駕駛執照，是原處分機關吊銷受處分人
      之駕駛執照，與上揭新修正之道路交通管理處罰條例第68
      條規定意旨相符，自應依道路交通管理處罰條例第35條第
      3項、第68 條、裁罰異議人如主文所示，以資適法。綜上
      所述，本件事證明確，異議人之違規情節堪予認定，從而
      原處分機關依據前述道路交通管理處罰條例之相關規定，
      分別裁處罰鍰6萬元整, 並吊銷駕駛執照、3年內禁考，並
      無違誤。本件異議為無理由，應予駁回。
據上論斷，應依道路交通案件處理辦法第19條，裁定如主文。
中    華    民    國    97    年    4     月    17    日
                  交通法庭        法  官  吳俊螢
以上正本證明與原本無異
如不服本裁定，應於裁定送達後五日內向本院提出抗告狀 (須附
繕本 )。
中    華    民    國    97    年    4     月    17    日
                                  書記官  林怡吟


司法院資訊處製作；財團法人民間司法改革基金會備份。
